# 关于在建工程项目损失赔偿的会计处理

提问人：ly680418 时间：2011-08-08 11:32:35
陈版你好：一公司因业主原因中途将在建工程停建，以后亦不会重建，公司将收款转入营业收入，发生的成本转入营业成本，两年后与业主达成赔偿协议 2000 万元，公司要求冲营业成本，理由为原发生的损失转入营业成本，审计认为应作营业外收入，不知妥否，评价陈版速回，非常感谢！

回答人：chenyiwei
如果该赔偿金额主要是基于原先的已收款项小于已发生成本的差额给予补偿的，则个人理解应计入营业收入。根据建造合同准则规定，因合同变更、索赔、奖励等形成的收入作为合同收入的组成部分。你可以看看该案例中的业主赔款是否符合“索赔收入”的定义和确认条件。